---
title: "문제 데이터 전처리 마크다운"
output: html_document
---

```{r setup, include=FALSE}
knitr::opts_chunk$set(echo = TRUE)
```

ASFNT_DLY에 엑셀 함수를 이용하여 T1,T2를 추가한다.  
1. ASFNT_DLY.csv를 연다  
2. DLY와 DLY_RATE 를 13번째, 14번째 열로 옮긴다.   
3. 11번째, 12번째 열을 셀 서식 일반으로 지정한다.   
4. 11번째 열에 '=hour(STT_cell)*60+MINUTE(STT_cell)을 이용해 T1변수를 만든다.(STT_cell은 STT변수가 있는 첫번째 칸을 지정한다.)   
5. 12번째 열에 '=DATE(A2,B2,C2)*1440+T1 - DATE(2017,1,1)*1440-369'을 이용해 T2변수를 만든다.   
6. ASFNT_DLY.csv로 저장한다.   
```{r}
#ASFNT_DLY.csv 불러오기
K<-read.csv(file.choose(),header=T)
K[,1]<-K[,1]-2016

#변인 제외하기
K<-K[,c(-7,-8,-10,-13,-14)]

#범주형 변수를 숫자 범주로 변환하기
K2<-matrix(0,nrow=nrow(K),ncol=ncol(K))
for(j in 4:7){
AC=levels(K[,j])
print(AC)
for(i in 1:length(AC)){
AD=which(K[,j]==AC[i])
K2[AD,j]=i
}
}

K2[,1]<-K[,1]
K2[,2]<-K[,2]
K2[,3]<-K[,3]
K2[,8]<-K[,8]
K2[,9]<-K[,9]

K2<-as.data.frame(K2)
write.csv(K2,"") #B.csv로 저장
```

엑셀로 B.csv에서 2018년 9월 16일~2018년 9월 30일 기상데이터 추가한다.   
2019년 9월 16일~2019년 9월 30일 기상데이터를 2018년 9월 16일~2018년 9월 30일 기상데이터로 사용하였다.    
기상데이터 결측치는 엑셀에서 필터를 활용하여 보간하였다.   
(기상데이터 추출 및 결측치 대체에 대한 방법은 결과보고서를 참조)   
데이터 추출, 결측치 보간이 된 기상데이터를 사용하였다.   
1. B.csv를 연다.   
2. R로 write.csv()를 사용하여 자동 생성된 첫 번째 열을 삭제한다.   
3. B.csv에서 새로운 시트를 열어 하나의 공항(ex. ARP1)의 기상데이터를 붙여넣는다.   
4. 새로운 시트에 있는 기상데이터에서 2018년 평균기온 전체를 선택하여 INDEX를 평균기온으로 지정한다.   
5. 항공데이터에서 하나의 공항(ex. ARP1)에 필터를 넣는다.    
6. 10번 째, 11번 째, 12번 째 열을 셀 서식 일반으로 지정한다.    
7. 10번째 열에 '=IF(A__=3,INDEX(평균기온,B__+1,C__+1))'을 이용하여 평균기온을 붙인다.   
(__에는 공항에 필터를 사용했을 때 나타나는 첫 번째 행의 번호를 넣는다.)    
8. 위를 반복하여 기상데이터(W1,W2,W3)를 추가하여 AFSNT_DLY_data2.csv로 저장한다.(AFSNT_DLY_data2.csv는 분석에 사용할 데이터)    
```{r}
#AFSNT_DLY_data2.csv불러오기
K<-read.csv(file.choose(),header=T)
#일별항공기상자료.csv가져오기
data<-read.csv(file.choose(),header=F)
data2<-subset(data,data$V2>=20180916)
data3<-subset(data2,data2$V2<=20180930)
K2<-subset(K,K$V5!=5)
K3<-subset(K2,K2$V5!=6)

for (i in 1:length(K3[,1])){
Day<-data3[i,2]%%10000%%100
ARP<-data3[i,1]
K3[K3$V3==Day&K3$V5==ARP,13]<-data3[i,3]
K3[K3$V3==Day&K3$V5==ARP,14]<-data3[i,4]
K3[K3$V3==Day&K3$V5==ARP,15]<-data3[i,5]
K3[K3$V3==Day&K3$V5==ARP,16]<-data3[i,6]
K3[K3$V3==Day&K3$V5==ARP,17]<-data3[i,7]
K3[K3$V3==Day&K3$V5==ARP,18]<-data3[i,8]
K3[K3$V3==Day&K3$V5==ARP,19]<-data3[i,9]
K3[K3$V3==Day&K3$V5==ARP,20]<-data3[i,10]
K3[K3$V3==Day&K3$V5==ARP,21]<-data3[i,11]
K3[K3$V3==Day&K3$V5==ARP,22]<-data3[i,12]
K3[K3$V3==Day&K3$V5==ARP,23]<-data3[i,13]
K3[K3$V3==Day&K3$V5==ARP,24]<-data3[i,14]
}
write.csv(K3,"")
#AFSNT_DLY_data1.csv로 저장한다.
#AFSNT_DLY_data1.csv을 연다.
#R로 write.csv()를 사용하여 자동 생성된 첫 번째 열을 삭제한다.
#저장한다.(AFSNT_DLY_data1.csv는 분석에 사용할 데이터)
```