---
title: "기본데이터 전처리 마크다운"
output: html_document
editor_options: 
  chunk_output_type: console
---

```{r setup, include=FALSE}
knitr::opts_chunk$set(echo = TRUE)
```

# 항공데이터전처리

## 1. DLYTIME 변수
DLYTIME 변수는 엑셀을 사용하여 추가하였다.

1. AFSNT.csv를 연다.

2. 14번 째 열을 셀 서식 일반으로 지정한다.

3. 14번 째 열에 '=hour(ATT_cell)*60+minute(ATT_cell)-hour(STT_cell)*60-minute(STT_cell)'을 이용하여 DLYTIME변수를 추가한다.  
(ATT_cell은 ATT변수가 있는 첫번째 칸, STT_cell은 STT변수가 있는 첫번째 칸을 지정한다.)

4. AFSNT_DLYTIME.csv로 저장한다.

```{r}
#필요한 패키지 가져오기
install.packages("data.table",repos = "http://cran.us.r-project.org")   
library(data.table) 
##2. V1,V2,V3,V4,V5,V6,V7,V8 변수
#AFSNT_DLYTIME.csv를 연다.
data<-read.csv(file.choose(),header=T)
#결항을 제거하기
data2<-subset(data,data$CNL=='N')
#20분보다 일찍 출발한 비행기는 조기출발편 혹은 페리편으로 간주하여 제거하기
data3<-subset(data2,data2$DLYTIME>(-20))
#변인 제외하기(FLO, FLT, REG, IRR, ATT, DRR, CNL, CNR)
data4<-data3[,c(1,2,3,4,5,6,10,12,15)]
data4[,1]<-data4[,1]-2016
#범주형 변수를 숫자 범주로 변환하기
dataX<-matrix(0,nrow=nrow(data4),ncol=ncol(data4))
for(j in c(3:7)){
  AC=levels(data4[,j])
  for(i in 1:length(AC)){
    AD=which(data4[,j]==AC[i])
    dataX[AD,j]=i}
}
AC=levels(data4[,9])
for(i in 1:length(AC)){
  AD=which(data4[,9]==AC[i])
  dataX[AD,9]=i-1
}
dataX2<-as.data.frame(dataX)
dataX2[,1]<-data4[,1]
dataX2[,2]<-data4[,2]
dataX2[,3]<-data4[,3]
dataX2[,8]<-data4[,8]

#A.csv로 저장하기
write.csv(dataX2,"") 
```
## 3. T1,T2 변수
T1,T2 변수는 엑셀을 사용하여 추가하였다.  
### 3-1. T1 변수
1. 방금 R에서 저장한 A.csv를 연다.  
2. 11번째 열을 셀 서식 일반으로 지정한다.  
3. 11번째 열에 '=hour(STT_cell)*60+MINUTE(STT_cell)'을 이용하여 T1변수를 추가한다.   
(STT_cell은 STT변수가 있는 첫번째 칸을 지정한다.)   
4. STT변수가 있는 열은 삭제한다.  
### 3-2. T2 변수   
5. 11번째 열을 셀 서식 일반으로 지정한다.   
6. 11번째 열에 '=DATE(A2+2016,B2,C2)*1440+T1 - DATE(2017,1,1)*1440-369'을 이용하여 T2변수를 추가한다.   
7. A.csv로 저장한다.    

# 기상데이터전처리 및 항공데이터와 합치기   
## 4. W1,W2,W3 변수   
W1,W2,W3 변수는 엑셀을 사용하여 추가하였다.   
기상데이터 결측치는 엑셀에서 필터를 활용하여 보간하였다.   
(기상데이터 추출 및 결측치 대체에 대한 방법은 결과보고서를 참조)   
엑셀을 활용해 데이터 추출, 결측치 보간을 한 기상데이터를 사용하였다.   
항공데이터에서 변수명을 지정하고 R로 write.csv()를 사용하여 자동 생성된 첫 번째 열을 삭제하고 순서를 V1,V2,V3,V4,V5,V6,V7,V8,T1,T2로 맞춘다.   
(변수명 및 순서는 추가제출한 한글파일을 참조)   
1. A.csv를 연다.  
2. A.csv에서 새로운 시트를 열어 하나의 공항(ex. ARP1)의 기상데이터를 붙여넣는다.   
3. 새로운 시트에 있는 기상데이터에서 2017년 평균기온 전체를 선택하여 INDEX를 평균기온으로 지정한다.    
4. 새로운 시트에 있는 기상데이터에서 2018년 평균기온 전체를 선택하여 INDEX를 평균기온2으로 지정한다.    
5. 새로운 시트에 있는 기상데이터에서 2019년 평균기온 전체를 선택하여 INDEX를 평균기온3으로 지정한다.   
6. 항공데이터에서 하나의 공항(ex. ARP1)에 필터를 넣는다.  
7. 11번 째, 12번 째, 13번 째 열을 셀 서식 일반으로 지정한다.   
8. 11번째 열에 '=IF(A__=1,INDEX(평균기온,B__+1,C__+1),IF(A__=2,INDEX(평균기온2,B__+1,C__+1),INDEX(평균기온3,B__+1,C__+1)))'을 이용하여 평균기온을 붙인다.(__에는 공항에 필터를 사용했을 때 나타나는 첫 번째 행의 번호를 넣는다.)   
9. 위를 반복하여 기상데이터(W1,W2,W3)와 항공데이터(V1,V2,V3,V4,V5,V6,V7,V8)을 합쳐 data2.csv로 저장한다.(data2.csv는 분석에 사용할 데이터)    
```{r}
#방금 저장한 data2.csv 가져오기
K<-read.csv(file.choose(),header=T)
K2<-subset(K,K$V5!=5)
K3<-subset(K2,K2$V5!=6)

###항공기상데이터전처리 및 기상데이터, 항공데이터와 합치기###
##5. A1,A2,A3,A4,A5,A6,A7,A8,A9,A10,A11,A12 변수
#일별항공기상자료.csv를 가져오기
data<-read.csv(file.choose(),header=F)
for (i in 1:length(data[,1])){
  Year<-data[i,2]%/%10000
  Month<-data[i,2]%%10000%/%100
  Day<-data[i,2]%%10000%%100
  ARP<-data[i,1]
  K3[K3$V3==Day&K3$V5==ARP,14]<-data3[i,3]
  K3[K3$V3==Day&K3$V5==ARP,15]<-data3[i,4]
  K3[K3$V3==Day&K3$V5==ARP,16]<-data3[i,5]
  K3[K3$V3==Day&K3$V5==ARP,17]<-data3[i,6]
  K3[K3$V3==Day&K3$V5==ARP,18]<-data3[i,7]
  K3[K3$V3==Day&K3$V5==ARP,19]<-data3[i,8]
  K3[K3$V3==Day&K3$V5==ARP,20]<-data3[i,9]
  K3[K3$V3==Day&K3$V5==ARP,21]<-data3[i,10]
  K3[K3$V3==Day&K3$V5==ARP,22]<-data3[i,11]
  K3[K3$V3==Day&K3$V5==ARP,23]<-data3[i,12]
  K3[K3$V3==Day&K3$V5==ARP,24]<-data3[i,13]
  K3[K3$V3==Day&K3$V5==ARP,25]<-data3[i,14]
}
#data1.csv로 저장한다.
write.csv(K3,"")
#data1.csv를 연다.
#R로 write.csv()를 사용하여 자동 생성된 첫 번째 열을 삭제한다.
#저장한다.(data1.csv는 분석에 사용할 데이터)
```

